【裁判字號】    96,易,55
【裁判日期】    970131
【裁判案由】    侵占等
【裁判全文】
臺灣桃園地方法院刑事判決                96年度易字第55號
公  訴  人  臺灣桃園地方法院檢察署檢察官
被      告  甲○○
                    （現於臺灣桃園監獄另案執行中）
上列被告因侵占等案件，經檢察官提起公訴（95年度偵字第7974
號），經本院訊問被告後，被告自白犯罪，檢察官聲請協商判決
，經本院為協商判決如下：
    主  文
甲○○連續意圖為自己不法之所有，而侵占對於業務上所持有之
物，累犯，處有期徒刑壹年貳月，減為有期徒刑柒月。
附表編號二所示之署名沒收。
    事實及理由
一、犯罪事實：
    甲○○前因違反妨害兵役治罪條例案件，經臺灣基隆地方法
    院以92年度基簡字第397 號判決處有期徒刑4 月，於民國93
    年5 月12日易科罰金執行完畢（構成累犯）。甲○○於93年
    8 月3 日起至94年7 月21日止，任職於丙○○所經營位在桃
    園縣桃園巿國際路2 段36號之「乙○○○」擔任業務員，負
    責送貨及向客戶收取貨款等職務，係從事業務之人，詎其竟
    基於意圖為自己不法所有之概括犯意，自94年4 月間起至同
    年7 月間止，利用送貨及收取貨款之機會，連續向如附表一
    所示之「乙○○○」客戶收取如附表一所示金額之貨款後，
    未繳回「乙○○○」而予以侵占，供已私用，復承前意圖為
    自己不法所有之概括犯意及偽造私文書、業務上登載不實文
    書進而行使之概括犯意，連續向「乙○○○」領取具有附表
    二所載金額價值之飲料、酒類等貨物後，未送貨予客戶反將
    之侵占入己，且為免遭「乙○○○」人員發覺，並於其業務
    上所製作之送貨單上登載不實出貨內容，表示出貨予附表二
    所示之客戶，另在上開送貨單上客戶簽收欄偽造附表二所示
    「王」（起訴書誤載為陳貴章）、「陳加坪」、「姍」、「
    盧世苹」、「Enorep」等署名（送貨單1 式3 聯，簽1 聯複
    寫至下2 聯）表示由上開「王」等人收受貨物之意，並將不
    實送貨單交付予「乙○○○」而行使之，足生損害於「王」
    等人及「乙○○○」。嗣經乙○○○向上開客戶請款遭拒，
    始悉上情。
二、證據：
    (一)被告甲○○之自白。
    (二)證人丙○○之證述。
    (三)證人呂雅玲、呂瑞美、張坤耀、簡秀美、陳貴章、陳加坪
      、林秋蘭、林淑娟之證述。
    (四)切結書12張、傳真1紙、送貨單10紙。
    (五)甲○○業務上製作之日報表。
三、本件經檢察官與被告於審判外達成協商之合意且被告已認罪
    ，其合意內容為：被告願受科刑範圍為有期徒刑1 年2 月之
    宣告，再依中華民國96年罪犯減刑條例第2 條第1 項第3 款
    減其刑期2 分之1 為有期徒刑7 月。經查前述協商合意並無
    刑事訴訟法第455 條之4 第1 項所列情形之一，檢察官聲請
    改依協商程序而為判決，本院爰不經言詞辯論，於協商合意
    範圍內為協商判決。
四、附記事項：被告冒簽附表二之客戶署名於送貨單上，以示上
    開客戶均有簽收貨物，被告係犯刑法第216 條、第210 條行
    使偽造私文書罪，起訴書已論及此部分犯罪事實，檢察官僅
    記載刑法第217 條，漏載刑法第216 條、第210 條條文，惟
    公訴檢察官已於本院97年1 月23日審判期日補充論述上開法
    條，並認與被告經起訴之業務侵占罪有刑法修正前之牽連犯
    關係，應從一重之業務侵占罪處斷，附此敘明。
五、應適用之法條：刑事訴訟法第455 條之4 第2 項、第455 條
    之8 、第299 條第1 項前段，修正後刑法第2 條第1 項前段
    、修正前刑法第56條、刑法第336 條第2 項、第216 條、第
    210 條、第215 條、第219 條、修正前刑法第55條、修正後
    刑法第47條第1 項，刑法施行法第1 條之1 第1 項、第2 項
    前段，中華民國96年罪犯減刑條例第2 條第1 項第3 款、第
    7 條。
六、本判決除有刑事訴訟法第455 條之4 第1 項第1 款、第2 款
    、第4 款、第6 款、第7 款所定情形之一，或違反同條第2
    項規定者外，不得上訴。
七、如有前述例外得上訴之情形，又不服本件判決，得自收受判
    決送達之日起10日內，向本院提出上訴書狀，上訴於第二審
    法院。
八、本案經檢察官鄭堤升到庭執行職務。
中    華    民    國    97    年    1    月    31    日
                  臺灣桃園地方法院刑事第四庭
                        審判長法  官  黃斯偉
                              法  官  張淑華
                              法  官  蘇昭蓉
以上正本證明與原本無異。
本判決除有刑事訴訟法第455 條之4 第1 項第1 款、第2 款、第
4 款、第6 款、第7 款所定情形之一，或違反同條第2 項規定者
外，不得上訴。如有前述例外得上訴之情形，又不服本件判決，
得自收受判決送達之日起10日內，向本院提出上訴書狀，上訴於
第二審法院。
                              書記官  黃俊燁
中    華    民    國    97    年    1     月    31    日
附表一
┌──┬──────┬───┬─────────┬────┐
│編號│商店名稱    │負責人│收取貨款日期      │ 金  額 │
├──┼──────┼───┼─────────┼────┤
│ 一 │聚朋莊個性概│呂雅玲│94年7月20日       │35500元 │
│    │念文化餐廳  │      │                  │        │
├──┼──────┼───┼─────────┼────┤
│ 二 │水里張快抄店│張坤耀│94年7月9日        │3180元  │
│    │            │      │                  │        │
├──┼──────┼───┼─────────┼────┤
│ 三 │和苑飲食店  │呂瑞美│94年4月15日       │11650元 │
│    │            │      │                  │        │
├──┼──────┼───┼─────────┼────┤
│ 四 │阿宗現抄店  │簡秀美│94年7月22日       │29800元 │
│    │            │      │                  │        │
├──┼──────┼───┼─────────┼────┤
│ 五 │和苑飲食店臺│楊承翰│94年6月13日       │15850元 │
│    │北店        │      │                  │        │
├──┼──────┼───┼─────────┼────┤
│ 六 │一元海產    │楊弘吏│94年7月8日        │39984元 │
│    │            │      │                  │（起訴書│
│    │            │      │                  │誤載為  │
│    │            │      │                  │9984元）│
├──┼──────┼───┼─────────┼────┤
│ 七 │土虱-三峽   │黃忠漢│94年7月間某日     │8000元  │
├──┼──────┼───┼─────────┼────┤
│ 八 │永安鮮味樓  │林淑娟│94年7月間某日     │11000元 │
├──┼──────┼───┼─────────┼────┤
│ 九 │鄉村海鮮店  │林相如│94年7月16日       │4000 元 │
│    │            │      │                  │（起訴書│
│    │            │      │                  │誤載為  │
│    │            │      │                  │4400元）│
└──┴──────┴───┴─────────┴────┘
 附表二
┌──┬─────┬────────┬────────────┐
│編號│商店名稱  │貨物價值金額（新│送貨單上遭偽造之署名（送│
│    │          │臺幣）          │貨單1 份為1 式3 聯，書寫│
│    │          │                │1 次會複寫至下2 聯，下列│
│    │          │                │署名均已計算複寫部分）  │
├──┼─────┼────────┼────────────┤
│ 一 │生猛活海鮮│1050元          │94年7 月20日送貨單1 份上│
│    │          │                │偽造之署名「王」3 枚。  │
├──┼─────┼────────┼────────────┤
│ 二 │鬥牛士餐廳│11000 元（起訴書│94年7 月2 日送貨單1 份上│
│    │          │誤載為12000元） │偽造之署名「陳加坪」3 枚│
│    │          │                │、94年7 月21日送貨單1 份│
│    │          │                │上偽造之署名「陳加坪」3 │
│    │          │                │枚。                    │
├──┼─────┼────────┼────────────┤
│ 三 │阿友卡拉OK│11760元         │94年7 月21日送貨單1 份上│
│    │          │                │偽造之署名「姍」3 枚。  │
├──┼─────┼────────┼────────────┤
│ 四 │好久不見卡│26000 元（起訴書│94年7 月19日送貨單1 份上│
│    │拉OK      │誤載為14000元） │偽造之署名「盧世苹」3 枚│
│    │          │                │、94年7 月20日送貨單1 份│
│    │          │                │上偽造之署名「Enorep」3 │
│    │          │                │枚。                    │
└──┴─────┴────────┴────────────┘


司法院資訊處製作；財團法人民間司法改革基金會備份。
